臺灣雲林地方法院刑事判決　　　　　　　96年度交訴字第59號
公　訴　人　臺灣雲林地方法院檢察署檢察官
被　　　告　甲○○
上列被告因過失致死案件，經檢察官提起公訴（96年度調偵字第
79號），於本院準備程序進行中，被告就被訴事實為有罪之陳述
，經合議庭裁定由法官一人獨任進行簡式審判程序，判決如下：
    主      文
甲○○從事業務之人，因業務上之過失致人於死，處有期徒刑壹
年，減為有期徒刑陸月，如易科罰金，以新臺幣壹仟元折算壹日
。緩刑年，並應於民國九十六年十二月二十日前，向被害人乙
○○支付九十六年十一月五日和解書記載尚未支付之新臺幣壹佰
玖拾玖萬柒仟玖佰貳拾壹元。
    事實及理由
一、犯罪事實：
    甲○○係受僱於「鑫將通運有限公司」，平日以駕駛營業用
    聯結車為業，為從事業務之人。於民國95年9 月20日上午，
    甲○○駕駛車號136-HK號貨櫃曳引車，拖曳車號22-NU 號全
    拖車，沿國道1 號高速公路北往南方向外側車道行駛，同日
    上午7 時許，行經同路段233.4 公里處時，因見同向外側車
    道前方約1 公里處，有進行路面清掃之施工車輛在外側車道
    慢速行駛，欲變換車道至內線車道通過時，明知駕駛車輛欲
    變換車道時，應讓直行車先行，並注意安全距離，依當時已
    發現前方有施工車輛慢速行駛之情狀，竟疏未注意禮讓直行
    車先行，並注意安全距離，貿然由外線車道變換至內線車道
    時，致由後方駛來，由李玉銓所駕駛，沿同路段內線車道接
    近之車號253-GA號營業用大貨車，遇此突發狀況一時煞車不
    及，而追撞22-NU 號全拖車車尾後側，致253-GA號大貨車車
    頭因撞擊變形，李玉銓身體因而受有多處外傷，致其胸、腹
    腔內出血，經送醫急救後於95年9 月20日上午8 時許不治死
    亡。嗣甲○○肇事後於現場撥打電話報警，警方尚不知何人
    犯罪前，停留在場，向據報到場處理之警員自首而靜候裁判
    。
二、認定犯罪事實所憑證據及理由：
  (一)上開犯罪事實，業經告訴人乙○○於警詢時及檢察官面前指
    述明確，有其警詢及檢察官面前筆錄在卷可稽，並有道路交
    通事故現場圖、道路交通事故調查報告表(一)及(二)、現場照片
    16張、車號136-HK號貨櫃曳引車行車紀錄器、臺灣省嘉雲區
    車輛行車事故鑑定委員會95年11月30日嘉雲鑑950709字第09
    558043958 號鑑定函及臺灣雲林地方法院檢察署相驗筆錄、
    相驗屍體證明書、驗斷書附卷足徵。被告甲○○於本院審理
    時對前揭犯罪事實坦白承認，核與前開證據資料相符，被告
    之自白，應可採信。
  (二)按「變換車道時，駕駛人應禮讓直行車先行，並注意安全距
    離。」道路交通安全規則第98條第1 項第6 款訂有明文。被
    告駕車時本應注意及此，被告於檢察官面前時亦自承：於切
    入內側車道之際，並未發現後方來車等語，益徵被告於變換
    車道時，有未注意後方來車之疏失，且依道路交通事故調查
    報告表所載，本件肇事時、地之天候、路況皆良好，依當時
    情況被告應無不能注意情事，竟疏未注意未禮讓直行車先行
    ，並注意安全距離，導致肇事使被害人死亡，被告對此顯有
    過失，且被告之過失與被害人死亡間具有相當因果關係。則
    本案事證明確，被告犯行堪以認定，應予依法論科。
三、論罪科刑之理由：
  (一)甲○○係受僱於「鑫將通運有限公司」擔任司機，為從事駕
    駛業務之人，業經被告供認屬實，則核被告所為，刑法第27
    6 條第2 項之業務過失致死罪。
  (二)被告於肇事後仍在場，並向前往處理之員警坦承肇事之犯行
    ，並接受裁判乙事，業經被告供認屬實，核與現場照片所示
    被告於肇事後仍停留現場等情相符，合於刑法第62條前段規
    定之自首要件，依法減輕其刑。
  (三)爰審酌被告並無前科，有臺灣高等法院被告前案紀錄表在卷
    可考，素行良好，卻因其一時疏忽，致被害人死亡，使被害
    人家屬頓失依靠，造成被害人與其家屬永久分離，對被害人
    家屬造成無可抹滅之傷痛，兼衡被告與被害人家屬達成和解
    ，共計賠償告訴人新臺幣（上同）3,940,841 元，有和解書
    1 紙在卷可稽，相信已可供被害人家屬經濟生活上之支持，
    且被告坦承犯行，態度良好等一切情狀，量處如主文所示之
    刑，並論知易科罰金之折算標準。本案被告犯罪行為終止時
    於96年4 月24日以前，核與中華民國96年罪犯減刑條例第2
    條第1 項第3 款規定相符，併予依同條例第7 條、第9 條規
    定，諭知其減得之刑及其易科罰金之折算標準。
  (四)被告未曾受有期徒刑以上刑之宣告，有前揭臺灣高等法院被
    告前案紀錄表1 份在卷可參，因一時失慮，偶罹刑典，事後
    於本院審理時已坦承犯行，並與告訴人達成和解，已如前述
    ，信其經此偵審程序並科刑之教訓後，應知戒慎警惕，信無
    再犯之虞，本院認前開對被告所宣告之刑，以暫不執行為適
    當，爰併予宣告緩刑3 年，又被告雖與告訴人達成和解，然
    而尚有1,997,921 元尚未支付告訴人，有96年11月5 日和解
    書1 紙附卷足徵，因此另命其按主文所示之期間，向被害人
    即告訴人支付如主文所示數額之財產，以啟自新。此外，上
    開和解書內載明尚未給付之金額，若已由他人代被告為給付
    ，則被告自無庸再行支付被害人，避免被害人重複受償，附
    此敘明。
四、應適用之法律：
  (一)刑事訴訟法第273 條之1 第1 項、第299 條第1 項前段。
  (二)刑法第276 條第2 項、第62條前段、第74條第1 項第1 款、
    第2 項第3 款。
  (三)刑法施行法第1條之1第1項、第2項前段。
  (四)中華民國96年罪犯減刑條例第2 條第1 項第3 款、第7 條、
    第9 條。
本案經檢察官黃顗雯到庭執行職務。
中　　華　　民　　國　　96　　年　　11　　月　　29　　日
                  刑事第五庭  法  官  藍家偉
以上正本證明與原本無異。
如不服本判決，應於判決送達後10日內，向本院提出上訴狀。（
須附繕本）
                              書記官  徐基典
中　　華　　民　　國　　96　　年　　11　　月　　29　　日
附錄本案論罪科刑法條全文：
刑法第276 條：
因過失致人於死者，處2 年以下有期徒刑、拘役或2 千元以下罰
金。
從事業務之人，因業務上之過失犯前項之罪者，處5 年以下有期
徒刑或拘役，得併科3 千元以下罰金。
